【裁判字號】    97,易,2955
【裁判日期】    980107
【裁判案由】    贓物
【裁判全文】
臺灣臺北地方法院刑事判決              97年度易字第2955號
公  訴  人  臺灣臺北地方法院檢察署檢察官
被      告  甲○○
                      2樓
上列被告因贓物案件，經檢察官聲請簡易判決處刑（97年度偵字
第17736號），本院受理後（97年度簡字第3827號），認不宜逕
以簡易判決處刑，改依通常程序審理，並判決如下：
    主  文
甲○○故買贓物，處罰金新臺幣伍仟元，如易服勞役，以新臺幣
壹仟元折算壹日。緩刑貳年。
    事  實
一、甲○○主觀上應可預見，不詳姓名年籍之人所持有之NOKIA
    廠牌、型號6233（聲請書誤載為6223）之行動電話1支，係
    來路不明之贓物（該手機係乙○○所有，於民國97年2月27
    日22時許，在臺北市○○街17號15樓內失竊）。竟基於故買
    贓物之不確定故意，於97年3月間，在臺北市萬華區○○○
    路邊攤，以顯不相當之新臺幣（下同）約600或700元之價格
    買入。嗣經乙○○報案，警方調取通聯紀錄始查悉上情。
二、案經臺北政府警察局永和分局報告臺灣臺北地方法院檢察署
    檢察官偵查聲請簡易判決處刑。
    理  由
一、訊據被告甲○○固坦承於上開時、地，以約600或700元之價
    格，購得被害人乙○○失竊之上開手機等情不諱，惟矢口否
    認有何故買贓物之犯行，並辯稱: 我不知道那是贓物，只是
    認為便宜就買給小孩用云云。惟查:
  (一)被告於上開時、地，以約600或700元之價格，向不詳姓名年
    籍之人購得NOKIA廠牌、型號6233之行動電話（IMEI:000000
    00000000-檢查碼）1支，並交付其不知情之女兒使用，嗣已
    返還予被害人乙○○等情，為被告所不爭執，並有扣押筆錄
    、扣押物品目錄表、通聯調閱查詢單、贓物認領保管單等在
    卷可稽（參偵卷第9-13、14、16-17頁）。足認被告此部分
    出於任意性之自白，核與事實相符，而可採信。
  (二)被告於上開時、地所購得之上開手機，係被害人於97年2月2
    7日22時許，在臺北市○○街17號15樓內失竊之物等情，業
    據證人乙○○於警詢時指陳在案（參偵卷第7-8頁，證人乙
    ○○雖未於本院審理時到庭作證，但被告對於其於警詢中之
    證詞之證據能力不爭執，依刑事訴訟法第15 9條之5第2項自
    得為證據，附此敘明。）。是上開手機係屬來歷不明之贓物
    至明。
  (三)被告雖否認知悉上開手機係來歷不明之贓物，並以上詞置辯
    。惟按刑法之故意犯，可分為直接故意與不確定故意，所謂
    不確定故意即指行為人對於構成犯罪之事實，預見其發生而
    其發生並不違反其本意，刑法第13條第2項定有明文。經查:
    證人乙○○於警詢陳稱: 係以約6000元之價格買入上開手機
    等語。本院依職權在奇摩網站上查詢上開型號手機不同時期
    之市場價格為:96 年1月間空機約7700元，在97年2月間之二
    手機約0000-0000元，97年11月間之新機價格約4000元，此
    有相關網頁資料在卷可參（附於本院卷）。被告係於97年3
    月間買得上開手機，其買入之價格與上開型號之二手機交易
    價格相比確屬偏低。質之被告自承有申辦手機之經驗，故其
    當已深知買入手機之正常管道。但其竟為以偏低之價格買入
    手機使用，而捨此正常購買途徑，至不明路邊攤選購。被告
    與該名出售其手機之人並不相識，其於購買之時，復未向買
    家詢問或要求提供該手機係合法管道取得之資料，更未要求
    賣家出具買賣交易證明，以利於發生爭議時，可供事後之查
    證。益認其主觀上已有縱使買得非合法管道所取得之手機，
    亦在所不論之意。其有故買贓物之不確定故意至為顯然。上
    開所辯各節，為卸責之詞，不足採信。
  (四)綜上，本件被告故買贓物之犯行，事證明確，洵堪認定，應
    依法論科。
二、核被告所為，係犯刑法第349條第2項之故買贓物罪。爰審酌
    被告為貪圖小利，而故買他人失竊之贓物使用，但其所買得
    之系爭手機，已返還予被害人等一切情狀，量處如主文所示
    之刑，並諭知易服勞役之折算標準。末查被告未曾因故意犯
    罪受有期徒刑以上刑之宣告，此有臺灣高等法院被告前案紀
    錄表在卷可稽，其因一時失慮，致罹刑典，經此教訓應能知
    所警惕而無再犯之虞，本院認其所受之刑之宣告以暫不執行
    為適當，爰併依刑法第74條第1項第1款諭知不附負擔之緩刑
    2 年，以啟自新。
據上論斷，應依刑事訴訟法第452條、第299條第1項前段，刑法
第349條第2項、第42條第3項前段、第74條第1項第1款，刑法施
行法第1條之1，判決如主文。
本案經檢察官楊智綸到庭執行職務
中    華    民    國    98    年    1     月    7     日
                  刑事第四庭  審判長法  官  郭惠玲
                                    法  官  李明益
                                    法  官  李桂英
上正本證明與原本無異。
如不服本判決應於收受送達後10日內向本院提出上訴書狀，並應
敘述具體理由；其未敘述上訴理由者，應於上訴期間屆滿後20日
內向本院補提理由書（均須按他造當事人之人數附繕本）。告訴
人或被害人如對於本判決不服者，應具備理由請求檢察官上訴，
其上訴期間之計算係以檢察官收受判決正本之日期為準。
                                    書記官  嚴君珮
中    華    民    國    98    年    1     月    7     日
附錄本案論罪科刑法條全文:
中華民國刑法第349條第2項:
中華民國刑法第349條
（普通贓物罪）
收受贓物者，處3年以下有期徒刑、拘役或5百元以下罰金。
搬運、寄藏、故買贓物或為牙保者，處5年以下有期徒刑、拘役
或科或併科1千元以下罰金。
因贓物變得之財物，以贓物論。


司法院資訊處製作；財團法人民間司法改革基金會備份。
